臺灣臺南地方法院交通事件裁定　　　　 96年度交聲字第487號
移送機關　　交通部公路總局嘉義區監理所麻豆監理站
異議人即　　甲○○
受處分人
上列受處分人因違反道路交通管理處罰條例案件，對於交通部公
路總局嘉義區監理所麻豆監理站民國96年6月7日所為之裁決處分
（處分案號：麻監裁罰字第裁75-C00000000號），聲明異議，本
院裁定如下：
    主  文
原處分撤銷。
甲○○不罰。
    理  由
一、原處分意旨略以：受處分人即異議人甲○○（下稱異議人）
    駕駛牌照號碼M2B-936號重型機車遭警舉發，於民國（下同
    ）96年5月11日17時15分，在台北縣三峽復興、民生街口，
    因駕車行經有燈光號誌管制之交岔路口闖紅燈（紅燈左轉）
    ，嗣經交通部公路總局嘉義區監理所麻豆監理站（下稱移送
    機關）依道路交通管理處罰條例第53條第1項之規定，裁處
    罰緩新臺幣 (以下同)1,800元。
二、本件聲明異議意旨略以：異議人跟牌照號碼號M2B-936重型
    機車一直都在台南，不可能出現在北部，家中的人也可以證
    明上開車輛都在家，出現在台北真的很離譜，警察之舉發沒
    有證據，請求撒銷原處分等語。
三、按汽車駕駛人，行經有燈光號誌管制之交岔路口闖紅燈者，
    處新臺幣一千八百元以上五千四百元以下罰鍰；汽車駕駛人
    有第五十三條情形之一者，除依原條款處罰鍰外，記違規點
    數三點；道路交通管理處罰條例第53條第1項及第63條第1項
    第3款分別定有明文。
四、經查：移送機關指稱異議人駕駛牌照號碼M2B-936號重型機
    車，於上開時、地有紅燈左轉之違規行為，固有台北縣政府
    警察局96年5月11日北縣警交字第C00000000號舉發違反道路
    交通管理事件通知單1份附卷可稽，惟異議人係女性，然證
    人即舉發警員彭民權於本院96年7月18日調查時，卻到庭證
    稱：「（法官問：當時騎機車的人是男生或女生？）我當場
    沒有攔停，但看背影應該是個男孩子。」等語；另證人彭民
    權又證稱：「（法官問：你當時有無拍照或攝影？）車輛攔
    查不停，車速一定很快，我們來不及拍照及攝影。」等語，
    衡諸常情，證人彭民權有因違規車輛車速太快，無法清楚辨
    識其牌照號碼之可能存在；再參以異議人係居住在台南縣，
    騎乘上開機車出現在台北縣之機率不高；因此，異議人辯稱
    於上開時、地並無駕駛上開車輛為違規闖紅燈之行為，並非
    無據；此外，復查無其他積極證據足資證明異議人確有本件
    裁決書所指之違規行為，則移送機關遽以裁罰，自有未洽。
五、綜上所述，異議人之異議為有理由，原處分於法尚有未合，
    自應由本院裁定將原處分撤銷，並另為異議人不罰之諭知，
    以資適法。
六、據上論斷，應依道路交通案件處理辦法第20條前段，裁定如
    主文。
中　　華　　民　　國　　96　　年　　12　　月　　10　　日
　　　　　　　　　　　交通法庭  法　官　陳淑勤
以上正本證明與原本無異。
如不服本裁定應於送達後5日內向本院提出抗告狀。
      　　　　　　　　　　　　　書記官　陳金堂
中　　華　　民　　國　　96　　年　　12　　月　　10　　日
